【裁判字號】    90,上易,537
【裁判日期】    900418
【裁判案由】    竊盜
【裁判全文】
臺灣高等法院高雄分院刑事判決                    九十年度上易字第五三七號
    上訴人
    即被告  乙○○
右上訴人因竊盜案件，不服台灣屏東地方法院八十九年度易字第一四三四號中華民國
九十年一月三日第一審判決（起訴案號：台灣屏東地方法院檢察署八十九年度偵字第
二一○八號、二八六七號），提起上訴，本院判決如左：
    主  文
上訴駁回。
    事實及理由
一本案經本院審理結果，認第一審判決認事用法及量刑均無不當，應予維持，並引用
  第一審判決書記載之事實、證據及理由。（如附件）。
二被告乙○○上訴意旨否認犯罪，而指摘原判決不當。惟查，原判決已詳述被告乙○
  ○有共同竊盜所憑之證據及理由。本院另審酌同案被告黃文成於偵查中即供稱：「
  ˙˙˙我們三人（指黃文成、江金峰、及乙○○）就一起進去˙˙˙聽到有人喊賊
  ，我們三人就放下東西逃跑˙˙˙」（見偵卷第四、五頁），供證被告乙○○有共
  同竊盜甚為明確，被告乙○○仍執陳詞否認犯罪，不足採信；而被告乙○○分別於
  民國（下同）六十五年間因竊盜案，經法院判處有期徒刑一年，於七十七年間又因
  竊盜案，經法院減刑為有期徒刑一年，及八十一年間因賭博案，經法院判處有期徒
  刑六月，各在案，本案原審量處被告有期徒刑一年，亦稱妥適。被告乙○○之上訴
  為無理由，應予駁回。
據上論結，應依刑事訴訟法第三百六十八條、第三百七十三條，判決如主文。
本案經檢察官郭振昌到庭執行職務。
中    華    民    國      九十      年       四       月      十八      日
                              臺灣高等法院高雄分院刑事第二庭
                                  審判長法官  曾永宗
                                        法官  鄭月霞
                                        法官  邱永貴
右正本證明與原本無異。
不得上訴。
                                      書記官  周能智
中    華    民    國      九十      年       四       月      二十      日
本件論罪科刑法條：
刑法第三百二十一條第一項第一、二、三、四款：
犯竊盜罪而有左列情形之一者，處六月以上五年以下有期徒刑：
一、於夜間侵入住宅或有人居住之建築物、船艦或隱匿其內而犯之者。
二、毀越門扇、牆垣或其他安全設備而犯之者。
三、攜帶兇器而犯之者。
四、結夥三人以上而犯之者。
                                                                        Ｋ
附件：
臺灣屏東地方法院刑事判決                        八十九年度易字第一四三四號
    公  訴  人  臺灣屏東地方法院檢察署檢察官
    被      告  黃文成  男  二十九歲（民國○○年○月○○日生）
                        住屏東縣恆春鎮○○里○○路八之十號
                        （現另案於臺灣屏東監獄受刑中）
                        身分證統一編號：Ｚ000000000號
    被      告  江金峰  男  三十歲（民國○○○年○○月○日生）
                        住屏東縣恆春鎮○○里○○路一０九巷三十七號七樓
                        身分證統一編號：Ｔ一二六八六四五號
    被      告  乙○○  男  四十七歲（民國○○○年○月○日生）
                        住屏東縣恆春鎮○○里○○路二十三巷三十二號
                        身分證統一編號：Ｔ一一九六六七號
右列被告因竊盜案件，經檢察官提起公訴（八十九年度偵字第二一○八號、二八六七
），本院判決如左：
     主  文
黃文成結夥三人以上，攜帶兇器，毀越牆垣，於夜間侵入有人居住之建築物竊盜，累
犯，處有期徒刑壹年貳月。扣案之鋼剪壹把沒收。
江金峰結夥三人以上，攜帶兇器，毀越牆垣，於夜間侵入有人居住之建築物竊盜，累
犯，處有期徒刑壹年貳月。扣案之鋼剪壹把沒收。
乙○○結夥三人以上，攜帶兇器，毀越牆垣，於夜間侵入有人居住之建築物竊盜，處
有期徒刑壹年。扣案之鋼剪壹把沒收。
     事  實
一、黃文成前因竊盜案件經本院判處有期徒刑一年六月確定，並於民國八十五年八月
    六日未經撤銷假釋執行完畢。江金峰曾因傷害案件經台灣台東地方法院判處有期
    徒刑四月確定，並於八十八年三月十七日易科罰金執行完畢。惟仍均不知警惕，
    復於八十九年三月三十日凌晨三時之夜間，一同搭乘乙○○駕駛之車牌號碼ＧＱ
    ─○二四二號自用小客車，前往屏東縣獅子鄉竹坑村竹坑巷十四號甲○○開設之
    卡拉ＯＫ店，欲把玩店內擺設之電動玩具時，因見該店門已關，其等三人遂基於
    共同意圖為自己不法所有之犯意聯絡，攜帶客觀上可為兇器之鋼剪、鐵製扳手及
    螺絲起子各一把等工具進入店內竊取財物。其等先以扳手及螺絲起子將卡拉ＯＫ
    店後方之鐵板牆壁拆開、侵入甲○○居住之店內後，再由江金峰以鋼剪破壞店內
    電動玩具之鎖頭（毀損部分未據告訴），竊取電玩內之十元硬幣共計新台幣（下
    同）一萬五千五百六十元（分裝於二木箱中）、卡拉ＯＫ音響擴音機一組及麥克
    風二支。三人得手後步出店外，正於一同走向前揭ＧＱ─○二四二號自用小客車
    時，為據報前來埋伏之警員發現，黃文成等三人見事跡敗露，即丟下贓物及鋼剪
    四散逃逸，其中黃文成因走避不及，在附近草叢中為警逮捕，並在現場扣得鋼剪
    一把。
二、案經屏東縣警察局枋寮分局報請（黃文成部分）台灣屏東地方法院檢察署檢察官
    偵查起訴及該署檢察官簽分偵查起訴（江金峰、乙○○部分）。
    理  由
一、右揭事實業據被告黃文成及江金峰於本院審理中坦承不諱，且互核情節大致相符
    ，惟訊據被告乙○○則矢口否認有何竊盜犯行，辯稱：伊固有於右開時間，欲前
    往上揭卡拉ＯＫ店內打電動玩具，但沒有進入店內，只有坐在停在店外的車子裡
    等，不知道黃文成及乙○○下車做了何事云云。經查：
    (一)右開卡拉ＯＫ遭竊之事，已經被害人甲○○指述綦詳，而該次竊盜係由黃文成
      、江金峰及乙○○三人共同為之乙節，復迭據被告黃文成於偵查中供述明確（
      八十九年偵字第二一○八號卷第四、五、二十一、二十四頁），且警員「接到
      報案，先在現場埋伏．．，十分鐘後，看到三名歹徒拿著所竊贓物走過來」，
      即逮捕其中之黃文成，進而查獲本案等情，亦經證人即查獲警員鄭宗明於偵查
      中證述明確（八十九年度偵字第二一○八號卷第二十二頁），並有「偵破案件
      報告」一紙附卷可參，足認前述竊盜確係由黃文成、江金峰及乙○○三人共同
      為之無訛。
    (二)被告乙○○雖否認共同參與行竊，惟並不否認有開車搭載黃文成及江金峰至卡
      拉ＯＫ店及於為警查獲時四散逃逸一事，乙○○並於警訊及本院審理時供稱：
      「我害怕被抓時，被當地百姓打死。」（八十九年度偵字第二一○八號卷第四
      十三頁）及「．．警察說不要跑，我當時一害怕，就跟著跑．．」（本院八十
      九年十二月二十日審判筆錄）等語明確。是衡諸常情，若乙○○對黃文成及江
      金峰所為何事全然不知，應無於聽聞呼喊時，即害怕奔逃之理。況黃文成及江
      金峰所竊物品非少，乙○○與其等併同行走，竟能視而不見，亦與常理有違。
      又現場查獲之ＧＱ○二四二號自用小客車為乙○○之弟郭坤淵所有，並借予乙
      ○○乙節，復據郭坤淵於警訊中陳述明確，是被告乙○○確有與黃文成及江金
      峰基於犯意聯絡及行為分擔，而共同參與竊盜乙事，應堪予認定，其空言否認
      ，顯無足採。
    (三)又被告等三人雖亦均否認有攜帶扣案之鋼剪一把行竊，被告黃文成稱僅係「拿
      一支鐵製的扳手」（八十九年偵字第二一○八號卷第四頁背面、第二十二頁背
      面）；被告江金峰稱「電動玩具是用螺絲起子撬開的」（本院八十九年十二月
      二十審判筆錄），惟該扣案鋼剪係「與被竊贓物（一起）丟在地上」等情，業
      據證人即查獲警員鄭宗明證述明確，而卡拉ＯＫ店內之電動玩具鎖頭係被大鉗
      子剪斷乙節，亦經被害人甲○○於警訊中指訴在卷。並有該鋼剪之照片二張附
      卷可憑，足證被告等三人應有攜帶前開鋼剪行竊之事實甚明，其等辯稱並無攜
      帶鋼剪行竊云云，亦不足採信。
    此外，復有警方在現場尋獲被告等三人竊得之十元硬幣共一萬五千五百六十元（
    裝於二個木箱中）、卡拉ＯＫ音響擴音機一組及麥克風二支（皆已由失主甲○○
    領回）及作案用之鋼剪一把扣案可證，並有警方至被害人甲○○店內所拍攝鐵皮
    牆及電動玩具遭破壞之照片在卷可稽，本件事證明確，被告等三人之犯行洵堪認
    定，應依法論科。
二、查扣案之鋼剪一把及未據扣案之扳手及螺絲起子各一支，均為金屬製品，質地堅
    硬、尖銳而鈍重，可用以傷害人之生命、身體，客觀上具有危險性，自屬刑法第
    三百二十一條第一項第三款所稱「兇器」之一種。又查被害人甲○○平常即睡在
    其所經營之卡拉ＯＫ店，案發當天剛好不在等情，復據被害人甲○○於偵查中陳
    明在卷（八十九年偵字第二一○八號卷第二十二頁），是被告等三人所侵入行竊
    之卡拉ＯＫ店，乃刑法第三百二十一條第一項第一款所稱「有人居住之建築物」
    ，亦堪予認定。是被告黃文成等三人共同攜帶鋼剪、扳手及螺絲起子等兇器，於
    凌晨三時之夜間，毀壞前開有人居住之卡拉ＯＫ店牆壁侵入行竊，核其所為係犯
    刑法第三百二十一條第一項第一款、第二款、第三款及第四款之加重竊盜罪。被
    告等三人有犯意聯絡及行為分擔，應論以共同正犯。又被告黃文成於八十四年五
    月十一日，因竊盜案件，經本院判處有期徒刑一年六月確定，於八十五年八月六
    日執行完畢；被告江金峰於八十八年二月十九日，因傷害案件，經台灣台東地方
    法院判處有期徒刑四月確定，並於八十八年三月十七日易科罰金執行完畢，均有
    台灣屏東地方法院檢察署刑案資料查註紀錄表在卷可憑，被告黃文成、江金峰於
    執行完畢，五年以內再犯有期徒刑之本罪，為累犯，應依法加重其刑。茲審酌被
    告等三人犯罪之動機、行為手段之危險性、所竊取金錢之數額及財物之價值、被
    害人所受之損失、被告黃文成於偵審中坦承犯行、被告江金峰先於偵查中否認，
    惟於審理中坦承犯行、均尚有悔意；被告乙○○仍飾詞辯解，並無悔意等一切情
    狀，爰各量處如主文所示之刑，用資懲儆。至扣案之鋼剪一把為被告乙○○所有
    ，有扣押物品清單一紙在卷可憑，且該鋼剪為供被告等犯罪所用，亦有如前述，
    爰依刑法第三十八條第一項第二款宣告沒收。至螺絲起子及扳手一支未據扣案，
    為免檢察官執行之困難，故不併同宣告沒收。
據上論斷，應依刑事訴訟法第二百九十九條第一項前段，刑法第二十八條、第三百二
十一條第一項第一、二、三、四款、第四十七條、第三十八條第一項第二款，判決如
主文。
本案經檢察官簡靜玉到庭執行職務。
中      華      民      國      九十    年      元      月      三      日
                                      臺灣屏東地方法院刑事第一庭
                                          法  官    王以齊
右正本證明與原本無異。
對於本判決如有不服應於收受送達後十日內向本院提出上訴書狀上訴於台灣高等法院
高雄分院並按他造當事人之人數附具繕本。
                                          書記官   林天化
中      華      民      國      八十九    年    元       月      三    日
附錄本判決論罪科刑之法條：
刑法第三百二十一條第一項
犯竊盜罪而有左列情形之一者，處六月以上五年以下有期徒刑：
  一  於夜間侵入住宅或有人居住之建築物、船艦，或隱匿其內而犯之者。
  二  毀越門扇、牆垣或其他安全設備而犯之者。
  三  攜帶兇器而犯之者。
  四  結夥三人以上而犯之者。
  五  乘火災、水災或其他災害之際而犯之者。
  六  在車站或埠頭而犯之者。


司法院資訊處製作；財團法人民間司法改革基金會備份。
